臺灣桃園地方法院刑事判決　　　　　　　110年度訴字第643號
公　訴　人　臺灣桃園地方檢察署檢察官
被　　　告　呂紹榮






指定辯護人　本院公設辯護人 彭詩雯
上列被告因毒品危害防制條例案件，經檢察官提起公訴（110年
度偵字第5361號），本院判決如下：
    主  文
呂紹榮販賣第二級毒品，累犯，處有期徒刑伍年拾月。
扣案如附表一所示之物沒收。未扣案之犯罪所得新臺幣貳萬元沒
收，於全部或一部不能沒收或不宜執行沒收時，追徵其價額。
    事  實
一、呂紹榮明知甲基安非他命為毒品危害防制條例第2 條第2 項
    第2 款規範之第二級毒品，不得非法販賣，竟意圖營利，基
    於販賣第二級毒品之犯意，以附表一所示之行動電話為聯絡
    工具，與古峻瑋所持用門號0000000000號之行動電話聯繫交
    易毒品相關事宜，並於民國109 年12月27日晚間9 時23分許
    ，與古峻瑋在桃園市新屋交流道附近之宋俊宏婦幼醫院（桃
    園市○鎮區○○路000 號）附近之路邊，以新臺幣（下同）
    2 萬元之價格，販賣半兩之第二級毒品甲基安非他命予古峻
    瑋，古峻瑋於當日現場給付2 萬元而完成交易。
二、嗣經警依本院核發之通訊監察書對附表一所示之行動電話實
    施通訊監察，並持拘票循線將呂紹榮拘提到案，並扣得附表
    一所示之行動電話，始查悉上情。
三、案經桃園市政府警察局八德分局報告臺灣桃園地方檢察署檢
    察官偵查起訴。
    理  由
一、證據能力部分：
  ㈠按被告以外之人於審判外之言詞或書面陳述，除法律有規定
    者外，不得作為證據，刑事訴訟法第159 條第1 項固有明文
    ；惟被告以外之人於審判外之陳述，雖不符同法第159 條之
    1 至之4 規定，而經當事人於審判程序同意作為證據，法院
    審酌該言詞陳述或書面陳述作成時之情況，認為適當者，亦
    得為證據；當事人、代理人或辯護人於法院調查證據時，知
    有第159 條第1 項不得為證據之情形，而未於言詞辯論終結
    前聲明異議者，視為有前項之同意，同法第159 條之5 亦定
    有明文。本件公訴人、被告呂紹榮，及其辯護人於本院準備
    程序時均不爭執本院所引用之供述證據之證據能力，且於本
    院言詞辯論終結前均未聲明異議，經審酌本院所引用之供述
    資料作成時之情況，核無違法取證或其他瑕疵，認為以之作
    為證據為適當，均得做為證據。
  ㈡至於本判決所引用之非供述證據部分，與本案均有關連性，
    亦無證據證明係實施刑事訴訟程序之公務員以不法方式所取
    得，依刑事訴訟法第158 條之4 規定反面解釋，亦具證據能
    力。
二、事實認定：
  ㈠前揭事實，業據被告呂紹榮於警詢、偵查及本院審理中均坦
    不諱（見偵字卷第27、290 至291 頁，本院卷第140 頁），
    核與本案購毒者，即證人古峻瑋於警詢及偵訊時之證述相符
    （見偵字卷第103 至111 頁、第276 至277 頁），並有本院
    109 年聲監續字1560號通訊監察書暨通訊監察譯文、桃園市
    政府警察局八德分局搜索暨扣押筆錄、扣押物品目錄表附卷
    可佐（見偵卷第53至59、87至92、371 至372 頁），復有扣
    案如附表一所示之行動電話等物為證，足認被告前開任意性
    之自白，核與上揭事實相符，洵堪採信。
  ㈡販賣毒品係違法行為，非可公然為之，且有其獨特之販售通
    路及管道，復無公定價格，容易增減分裝之份量，而每次買
    賣之價量，可能隨時依雙方關係深淺、資力、需求量及對行
    情之認知、毒品純度、來源是否充裕、查況鬆嚴、購買者被
    查獲時供述購買對象之可能風險評估等，而異其標準，非可
    一概而論。而近年來政府為杜絕毒品之氾濫，對於查緝施用
    及販賣毒品之工作，無不嚴加執行，販賣毒品又係重罪，依
    一般經驗法則，販賣毒品者鋌而走險，苟非意在營利，所為
    何來？若無利可圖，衡情應無甘冒持有毒品遭查獲之極大風
    險，親送至交易處所，是被告無憚刑責，與上開證人交易毒
    品，應有從中賺取差價牟利營利之意圖及事實，均堪認定。
  ㈢綜上所述，本案事證明確，被告上開犯行堪以認定，應依法
    論科。
三、論罪科刑：
  ㈠按甲基安非他命係毒品危害防制條例第2 條第2 項第2 款所
    列管之第二級毒品，不得販賣及持有。是核被告所為，係犯
    毒品危害防制條例第4 條第2 項之販賣第二級毒品罪。又被
    告所為，雖亦構成意圖販賣而持有第二級毒品罪，但此因與
    販賣毒品罪間有法條競合關係，自不再論以該罪（最高法院
    101 年度第10次刑事庭會議決議意旨參照）。另被告持有甲
    基安非他命之低度行為，為高度之販賣行為所吸收，亦不另
    論罪。
  ㈡被告①前於103 年間因持有第二級毒品純質淨重20公克以上
    、施用毒品案件，經本院以104 年度審訴字第730 號判決分
    別判處有期徒刑1 年、9 月，應執行有期徒刑1 年7 月確定
    ，於105 年8 月26日假釋出監付保護管束，嗣經撤銷假釋，
    應執行殘刑有期徒刑9 月9 日（甲案）；②復於107 年間因
    施用毒品案件，經本院以107 年度審簡字第485 號判決分別
    判處有期徒刑4 月、2 月，應執行有期徒刑5 月確定，上開
    ②案件，另與被告所犯之施用毒品、傷害、妨害自由案件，
    經本院以107 年度聲字第3294號裁定應執行有期徒刑2 年確
    定（乙案），甲案與乙案合併執行，甲案於107 年10月9 日
    執畢，乙案則於107 年10月11日徒刑易科罰金執畢等情，此
    有臺灣高等法院被告前案紀錄表1 份附卷可參。被告於有期
    徒刑執行完畢後，5 年內故意再犯本案有期徒刑以上之罪，
    為累犯，復參酌司法院大法官第775 號解釋所示，被告前曾
    因違反毒品危害防制條例經法院論罪科刑，未能知所警惕，
    反而於本案再違犯毒品危害防制條例，且犯罪情節升高，顯
    見被告對於刑罰之反應力薄弱，有加重本刑規定適用之必要
    ，且不致使被告所受之刑罰超過其所應負擔之罪責，應依刑
    法第47條第1 項規定加重其刑（販賣第二級毒品罪之法定刑
    為無期徒刑部分，依法不得加重）。
  ㈢被告就上開販賣第二級毒品之犯行，於偵查及本院審理中均
    自白犯罪，業如上述，應依毒品危害防制條例第17條第2 項
    規定減輕其刑。
  ㈣又被告之刑有上述之加重、減輕事由，應依刑法第71條第1
    項規定先加後減之。
  ㈤爰審酌被告僅為圖得一己之私利，無視於國家防制毒品危害
    之禁令，販售毒品並從中牟利，所為助長毒品氾濫，戕害國
    民身心健康，所生之危害難認輕微，是其所為自應受有相當
    程度之刑事非難，考量被告犯後始終坦承犯行之犯後態度，
    併衡酌被告之素行（累犯部分不重複評價）、本案販賣毒品
    之種類、數量及情節、被告於警詢及本院審理時自陳國中畢
    業之教育程度、從事房屋出租打掃工作，與母親同住之家庭
    生活經濟狀況（見偵字卷第23頁；本院卷第141 頁）等一切
    情狀，量處如主文所示之刑。
四、沒收部分：
  ㈠被告於本案販賣第二級毒品之犯行，係以附表一所示之行動
    電話作為聯繫工具，上開物品不問屬於被告與否，均應依毒
    品危害防制條例第19條第1 項規定宣告沒收。
  ㈡被告於本案販賣第二級毒品予古峻瑋部分，被告所得之販毒
    價金為2 萬元，既屬被告因前揭犯罪取得之所得，亦核無刑
    法第38條之2 第2 項所定情形，自應依刑法第38條之1 第1
    項前段規定，宣告沒收，且因該所得未扣案，併依刑法第38
    條之1 第3 項規定，宣告於全部或一部不能沒收或不宜執行
    沒收時，追徵其價額。
  ㈢扣案如附表二所示之物，部分非被告所有，縱部分為被告所
    有，但非供本案犯行所使用之物，業據被告供明在案（見本
    院卷第114 至115 、135 至136 、138 至139 頁），亦無積
    極證據得以證明與本案犯罪行為有何直接關連，爰不予宣告
    沒收，併此敘明。
據上論斷，應依刑事訴訟法第299 條第1 項前段，判決如主文。
本案經檢察官彭師佑提起公訴，檢察官蕭佩珊到庭執行職務。
中    華    民    國   110    年    10    月    28    日
                  刑事第九庭  審判長  法  官  陳品潔
　
                                      法  官  王鐵雄
　
                                      法  官  謝承益
以上正本證明與原本無異。
如不服本判決應於收受判決後20日內向本院提出上訴書狀，並應
敘述具體理由。其未敘述上訴理由者，應於上訴期間屆滿後20日
內向本院補提理由書(均須按他造當事人之人數附繕本)「切勿逕
送上級法院」。
                                      書記官  莊佳蓁
中    華    民    國   110    年    10    月    29    日
　
附錄本案論罪科刑法條全文：
毒品危害防制條例第4條第2項:
製造、運輸、販賣第二級毒品者，處無期徒刑或10年以上有期徒
刑，得併科新臺幣1 千5百萬元以下罰金。
　
附表一
┌──┬──────┬──┬──────────────────────┐
│編號│物品名稱    │數量│備註                                        │
├──┼──────┼──┼──────────────────────┤
│１  │IPHONE手機  │1 支│被告呂紹榮與古峻瑋聯絡販毒所用，門號00000000│
│    │（紫色）    │    │10，IMEI：000000000000000 、000000000000000 │
│    │            │    │，含SIM 卡1 張。（被告呂紹榮110 年1 月20日訊│
│    │            │    │問，本院110 年聲羈字20號卷第29頁至第35頁）  │
├──┴──────┴──┴──────────────────────┤
│備註：                                                                │
│⒈編號1 參110 年偵字5361號卷第59頁之扣押物品目錄表。                  │
└───────────────────────────────────┘
附表二
┌──┬──────┬──┬──────────────────────┐
│編號│物品名稱    │數量│備註                                        │
├──┼──────┼──┼──────────────────────┤
│１  │海洛因      │4 包│毛重3.4 公克、2 公克、0.3 公克、0.4 公克，檢│
│    │            │    │出第一級毒品海洛因成分，被告吸食之毒品，與本│
│    │            │    │案無關。（參法務部調查局濫用藥物實驗室110 年│
│    │            │    │3 月1 日調科壹字第11023001610 號鑑定書、桃園│
│    │            │    │市政府警察局八德分局扣押物品清單，110 年偵字│
│    │            │    │5361號卷第369 頁至第370 頁）                │
├──┼──────┼──┼──────────────────────┤
│２  │甲基安非他命│2 包│毛重4.5660公克、0.8448公克，檢出第二級毒品甲│
│    │            │    │基安非他命成分，被告吸食之毒品，與本案無關。│
│    │            │    │（參臺北榮民總醫院110 年3 月4 日北榮毒鑑字第│
│    │            │    │C0000000號毒品成分鑑定書，110 年偵字5361號卷│
│    │            │    │第365 頁）                                  │
├──┼──────┼──┼──────────────────────┤
│３  │疑似毒品    │1 包│毛重3.4 公克（調查局編號8 ），未檢出毒品成分│
│    │            │    │，與本案無關。（參法務部調查局濫用藥物實驗室│
│    │            │    │110 年3 月1 日調科壹字第11023001610 號鑑定書│
│    │            │    │、桃園市政府警察局八德分局扣押物品清單，110 │
│    │            │    │年偵字5361號卷第369 頁至第370 頁）          │
├──┼──────┼──┼──────────────────────┤
│４  │海洛因殘渣袋│3 個│被告所有，與本案無關。                      │
├──┼──────┼──┼──────────────────────┤
│５  │分裝夾鏈袋  │2 包│被告所有，與本案無關。                      │
├──┼──────┼──┼──────────────────────┤
│６  │已使用之削尖│1 支│被告所有，與本案無關。                      │
│    │吸管        │    │                                            │
├──┼──────┼──┼──────────────────────┤
│７  │塑膠盒      │1 個│被告所有，與本案無關。                      │
├──┼──────┼──┼──────────────────────┤
│８  │已使用之玻璃│1 個│被告所有，與本案無關。                      │
│    │球吸食器    │    │                                            │
├──┼──────┼──┼──────────────────────┤
│９  │已使用之注射│14支│被告所有，與本案無關。                      │
│    │針筒        │    │                                            │
├──┼──────┼──┼──────────────────────┤
│  │綠色束口袋  │1 個│被告所有，與本案無關。                      │
├──┼──────┼──┼──────────────────────┤
│  │已使用之吸食│1 組│被告所有，與本案無關。                      │
│    │器          │    │                                            │
├──┼──────┼──┼──────────────────────┤
│  │束口袋      │1 個│被告所有，與本案無關。                      │
├──┼──────┼──┼──────────────────────┤
│  │販毒帳冊    │1 本│被告所有，與本案無關。                      │
├──┼──────┼──┼──────────────────────┤
│  │IPHONE手機  │1 支│門號0000000000，IMEI：00000000000000、353297│
│    │（粉色）    │    │00000000，被告所有，與本案無關。            │
├──┼──────┼──┼──────────────────────┤
│  │SAMSUNG手機 │1 支│門號0000000000，IMEI：000000000000000/05、35│
│    │            │    │0000000000000/05，被告所有，與本案無關。    │
├──┼──────┼──┼──────────────────────┤
│  │疑似毒品    │4 包│毛重18.8公克、7.2 公克、2.8 公克、2.4 公克（│
│    │            │    │調查局編號1 、2 、3 、4 ），未檢出毒品成分，│
│    │            │    │陳學儀所有，與本案無關。（參法務部調查局濫用│
│    │            │    │藥物實驗室110 年3 月1 日調科壹字第1102300161│
│    │            │    │0 號鑑定書、桃園市政府警察局八德分局扣押物品│
│    │            │    │清單，110 年偵字5361號卷第369 頁至第370 頁）│
├──┼──────┼──┼──────────────────────┤
│  │已使用之吸食│2 組│陳學儀所有，與本案無關。（被告呂紹榮110 年1 │
│    │器          │    │月20日偵訊，110 年偵字5361號卷第291 頁）    │
├──┼──────┼──┼──────────────────────┤
│  │已使用之玻璃│1 個│陳學儀所有，與本案無關。（被告呂紹榮110 年1 │
│    │球          │    │月20日偵訊，110 年偵字5361號卷第291 頁）    │
├──┼──────┼──┼──────────────────────┤
│  │已使用之削尖│2 支│陳學儀所有，與本案無關。（被告呂紹榮110 年1 │
│    │吸管        │    │月20日偵訊，110 年偵字5361號卷第291 頁）    │
├──┼──────┼──┼──────────────────────┤
│  │已使用之注射│4 支│陳學儀所有，與本案無關。（被告呂紹榮110 年1 │
│    │針筒        │    │月20日偵訊，110 年偵字5361號卷第291 頁）    │
├──┼──────┼──┼──────────────────────┤
│  │紅色布袋    │1 個│陳學儀所有，與本案無關。（被告呂紹榮110 年1 │
│    │            │    │月20日偵訊，110 年偵字5361號卷第291 頁）    │
├──┼──────┼──┼──────────────────────┤
│  │分裝袋      │1 包│陳學儀所有，與本案無關。（被告呂紹榮110 年1 │
│    │            │    │月20日偵訊，110 年偵字5361號卷第291 頁）    │
├──┼──────┼──┼──────────────────────┤
│  │殘渣袋      │1 個│陳學儀所有，與本案無關。（被告呂紹榮110 年1 │
│    │            │    │月20日偵訊，110 年偵字5361號卷第291 頁）    │
├──┼──────┼──┼──────────────────────┤
│  │已使用之玻璃│2 個│陳學儀所有，與本案無關。（被告呂紹榮110 年1 │
│    │球          │    │月20日偵訊，110 年偵字5361號卷第291 頁）    │
├──┼──────┼──┼──────────────────────┤
│  │已使用之吸食│1 組│陳學儀所有，與本案無關。（被告呂紹榮110 年1 │
│    │器          │    │月20日偵訊，110 年偵字5361號卷第291 頁）    │
├──┼──────┼──┼──────────────────────┤
│  │已使用之注射│2 支│陳學儀所有，與本案無關。（被告呂紹榮110 年1 │
│    │針筒        │    │月20日偵訊，110 年偵字5361號卷第291 頁）    │
├──┼──────┼──┼──────────────────────┤
│  │電子磅秤    │1 台│陳學儀所有，與本案無關。（被告呂紹榮110 年1 │
│    │            │    │月20日偵訊，110 年偵字5361號卷第291 頁）    │
├──┼──────┼──┼──────────────────────┤
│  │綠色紙盒    │1 個│陳學儀所有，與本案無關。（被告呂紹榮110 年1 │
│    │            │    │月20日偵訊，110 年偵字5361號卷第291 頁）    │
├──┴──────┴──┴──────────────────────┤
│備註：                                                                │
│⒈編號1 至15參110 年偵字5361號卷第57頁至第59頁之扣押物品目錄表。      │
│⒉編號16至28參110 年偵字5361號卷第73頁至第75頁之扣押物品目錄表。      │
└───────────────────────────────────┘